---
Formação Data Science - Fernando Amaral
Aspectos Diversos
---

Verificar o Diretório de Trabalho

```{r}
getwd()
```

Setar o diretório de trabalho - No entanto a mudança só funciona dentro do block de código, isso no caso do R notebook. Dê preferência para a configuração de diretório pelo terminal.

```{r}
setwd("D:/Projetos Dev/Formacao_DS_R")
```

```{r}
getwd()
```

Tipo de Objeto - Para verificar o tipo usamos o método class() passando o que objeto como parâmetro.
```{r}
class(iris)
```

Salvar um objeto
```{r}
#Clonando o objeto iris
iristeste = iris

#salvar o objeto num arquivo.
save(iristeste, file="iristeste.Rdata")

#Remover o objeto da instância do R mas manter salvo em arquivo para se usado posteriormente.
rm(iristeste)

#Chamar o objeto para validar a remoção
iristeste
```

Carregando os dados do iristeste que salvamos e apresentando novamente.
```{r}
load(file="iristeste.Rdata")

#Apresentar os dados para validar a carga do mesmo
iristeste
```


Criar um vetor e um gráfico básico.
```{r}
x = c(12,34,56,79)
y = c(1,6,9,14)
plot(x,y)
```

