---
Formação Data Science - Fernando Amaral
Estruturas de Dados
---

Vetores
Para criarmos vetores usamos o "c" que significa combine(informa ao R que serão passados vários valores). Vetores só podem ter um tipo único de dados, se texto apenas texto, se número apenas número.
Ao trabalhar com vetores, podemos acessar seus valores por seu índice. No R a indexação inicia em 1 não em 0, conforme maioria das linguagens.
```{r}
x = c(1,2,3,4,5,6)
x
x[1]
```
Podemos também fazermos atribuição para um dado índice.
```{r}
x[2] = 10
x
```
No R a classe do objeto não é definido pelo objeto mas sim pelo valor do objeto.
```{r}
class(x)
```

Vetore com String
```{r}
y = c("a", "b", "c", "D")
y
```

Matriz
Matriz são dados bi-direcionais possuindo linhas e colunas. Nas matrizes os tipos de dados devem ser iguais(do mesmo tipo).7
```{r}
VADeaths
colnames(VADeaths)
rownames(VADeaths)
```

Para nomearmos linhas e colunas usamos as funções colnames() e rownames() passando como argumento nossa matriz.

Nas matrizes podemos acessar um dado localizado numa linha, numa coluna ou em uma célula específica.
