---
Formação Data Science - Fernando Amaral
Tipos de dados e operadores
---
O R faz declaração de tipo de dados de forma implicita
```{r}
delta = 8
class(delta)
```
Variáveis do tipo numeric possui casas decimais.
Se quisermos declarar um tipo inteiro devemos usar a letra L após o valor.
```{r}
delta2 = 8L
class(delta2)
```
Outros tipos
Lógico
Podemos declara variáveis booleanas passando TRUE/FALSE ou apenas a primeira letra T/F
```{r}
logico = TRUE
logico1 = F
class(logico)
class(logico1)
```
Caracteres
Para criarmos variáveis de tipo string o R permite o uso de aspas simples ou duplas. 
```{r}
caracter = "Texto"
caracter1 = 'Texto1'
class(caracter)
class(caracter1)
```
Operações Matemáticas
As operações matemáticas seguem as mesmas regras da matemática.
Quando não atribuimos o resultado de uma operação a nenhuma variável o R irá apresentar o resultado no console.
```{r}
c = 2
d = 4
(c + d) * d
e = (c + d) * d
e
```

Testes Lògicos
```{r}
a = 1
b = 2
a < b
a == b
```

Raiz Quadrada
```{r}
sqrt(2500)
```




